---
title: "TP4_reproductibilite"
output: html_document
date: "2024-11-13"
---

```{r setup, include=TRUE}
knitr::opts_chunk$set(echo = TRUE)
```

```{r}
##---- 2. Création d’un Rapport d’Analyse dans un Document RMarkdown
#Créez un fichier RMarkdown Analyse.Rmd dans le dossier cloné précédemment
#Chargez les données TitanicSurvival (disponible dans carData).
#Présentez les données vous pouvez chercher TitanicSurvvival dans l’aide de Rstudio
#Présentez les statistiques descriptives.
#Visualisez la répartition des survivants en fonction du sexe et la classe.
#Représentez l’age en fonction de la variable survived.
#Facultatif : Expliquer la variable Survived en fonctions des autres variables.
#Interprétez les résultats obtenus.
#Utilisez knit pour générer un rapport en HTML.
#Commit les changements avec un message explicatif.
```


```{r}
#Interprétez les résultats obtenus.
#Utilisez knit pour générer un rapport en HTML.
#Commit les changements avec un message explicatif.

library("carData")

dft <- TitanicSurvival
head(dft)

```
```{r}
summary(dft)
```


```{r}
library(ggplot2)
ggplot(dft, aes(x = sex, fill = survived)) +
  geom_bar(position="dodge") +  
  facet_wrap(~ passengerClass) +
  labs(title = "Repartition des survivants en fonction du sexe et la classe",
     x = "Sexe",
     y = "Nombre de passagers",
     fill = "Survivants") +
  scale_y_continuous() +
  theme_light() 

```
```{r}
ggplot(dft, aes(x = factor(survived), y = age)) +
  geom_violin(trim = FALSE, fill = "pink", color = "darkblue") + 
  geom_boxplot(width = 0.1, fill = "white", color = "black", outlier.shape = NA) +  
  labs(title = "Répartition de l'âge en fonction des survivants",
       x = "Survivants",
       y = "Âge") +
  theme_minimal() +
  theme(text = element_text(size = 16))
```
Interpretations: 

Nous constatons que le nombre de passagers ayant survecu est inférieure au nombre de passagers n'ayant pas survecu.
Nous pouvons voir aussi que, la majorité des survivants étaient des femmes.
Parmis toutes les classes, ce sont les passagers de la 3e classe (tout sexe confondus) qui ont le moins survecu. 
Nous constatons aussi que l'age a un effet negatif sur la survie. Plus l'age augmente, plus les chances de survivre diminuent. 
